臺灣臺北地方法院交通事件裁定　　　　99年度交聲字第1892號
原處分機關　臺北市交通事件裁決所
異　議　人
即受處分人　汪建華
上列受處分人因違反道路交通管理處罰條例案件，對於臺北市交
通事件裁決所民國99年11月10日所為之裁決（北市裁罰字第裁22
-AEY777933號）聲明異議，本院裁定如下：
    主  文
異議駁回。
    理  由
一、原處分意旨略以：異議人即受處分人汪建華於民國99年10月
    8日晚上10時57分許飲用酒類後，自臺北市○○○路○段391
    巷8弄黎忠小吃店前騎乘車牌號碼A2Z-251號重型機車，由北
    往南方向行駛，行至同路段346巷巷口停車後，為警攔車檢
    查，因異議人拒絕配合酒精測試，其亦自承酒後駕車，故當
    場製單舉發「拒絕接受酒精濃度測試之檢定」之交通違規（
    北市警交字第AEY777933號），因而依道路交通管理處罰條
    例第35條第4項、第67條第2項規定，裁處罰鍰新臺幣（下同
    ）60,000元，3年內不得重新考領駕駛執照之處分。
二、異議意旨略以：異議人當時是在馬路上被警察攔下，並未騎
    乘機車，員警並無任何事證足以證明異議人有騎乘機車之行
    為，不能因為其有喝酒，即要其接受酒測，其當然有權利拒
    絕酒測，爰請鈞院撤銷原處分云云。
三、按汽車駕駛人，駕駛汽車拒絕酒精濃度測試之檢定者，處新
    臺幣60,000元罰鍰，並當場移置保管該汽車及吊銷該駕駛執
    照；又汽車駕駛人，曾依道路交通管理處罰條例第35 條第4
    項前段規定吊銷駕駛執照者，3 年內不得考領駕駛執照，道
    路交通管理處罰條例第35條第4項前段及第67條第2項前段分
    別定有明文。而道路交通管理處罰條例所稱之汽車，依該條
    例第3條第8款規定，包括機器腳踏車在內。經查：
  (一)異議人於99年10月8日晚上10時57分時許，在臺北市○○○
    路○段346巷口遭原舉發單位員警攔阻檢查，異議人並自承當
    時有飲用酒類且拒絕配合員警實施酒測，經警當場掣發臺北
    市政府警察局99年10月8日北市警交字第AEY777933號舉發違
    反道路交通管理事件通知單予以舉發，並當場移置保管異議
    人所駕駛之車號A2Z-251號重型機車等事實，為異議人所不
    否認，且有聲明異議狀、臺北市政府警察局信義分局99年11
    月3日北市警信分交字第09935513400號函、臺北市政府警察
    局舉發交通違規移置保管車輛收據及限期領回通知單各1份
    在卷可憑，是以異議人確有拒絕接受酒精濃度測試之檢定之
    違規行為事實，堪以認定。
  (二)異議人雖辯稱員警攔檢當時其並未騎乘機車，不能因為其有
    喝酒，即要其接受酒測，其當然有權利拒絕酒測云云，惟查
    ，經本院勘驗案發當時之現場錄影光碟資料結果，異議人於
    為警攔檢時當場向員警陳稱：「我告訴你，剛剛他們在那邊
    巡對不對，我都知道，『我騎過來的時候，他們在那邊，轉
    過來後我車子就停下來了』，警察在那邊，我都沒有先動，
    我都不騎了！車子停這邊，其實他們在那邊巡我都知道！」
    、「他們在那邊巡我都知道，『我就騎過來這邊的時候，他
    們在那邊的時候，我就停下來了』，我就看到，遠遠就看到
    ，我有停下來耶...硬要...硬要...他攔到我的時候我是沒
    有在騎車的」等語，有本院100年5月18日勘驗筆錄1份在卷
    可稽，復參諸卷附本案舉發之員警即臺北市政府警察局信義
    分局員警梁君豪之職務報告所述之案發經過略以：警員梁君
    豪於案發當日晚間9時35分許，因異議人酒後在臺北市○○
    ○路○段391巷口與人發生口角而至現場處理紛爭，經調解後
    梁君豪乃繼續執行巡邏任務，復行經臺北市○○○路○段391
    巷口時，發現異議人騎乘A2Z-251號普通重型機車在同路段
    391巷8弄由北往南方向行駛，梁君豪乃跟隨其後，而異議人
    因發現梁君豪跟隨在後，立即將機車停放於同路段346巷旁
    ，梁君豪遂上前要求異議人出示證件，但異議人聲稱未帶證
    件而僅告知姓名，梁君豪便告知異議人其酒後駕車請其配合
    進行酒精濃度測試，但為異議人所拒，稱應該在騎乘之時當
    場攔檢，不該尾隨在後方至其停車時，才告知酒後駕車等情
    ，可知本案舉發員警係在案發前處理異議人與他人之口角衝
    突而知悉異議人有飲酒之情形，其後又目睹異議人騎乘機車
    ，遂由後方尾隨欲上前攔檢，然為異議人察覺後即停車，員
    警亦立即趨前攔檢，欲對異議人進行酒精濃度測試，然為異
    議人拒絕等情，堪可認定，故原舉發機關員警既確實目睹異
    議人酒後騎乘機車，且見該違規機車突然臨停而上前攔檢，
    並要求異議人配合接受酒精濃度測試，並無違法不當，異議
    人辯稱非在駕駛狀態下遭攔檢，無接受酒測之義務云云，殊
    無可採。
五、綜上所述，異議人確有在前開時、地拒絕接受酒精濃度測試
    檢定之違規行為。原處分機關依違反道路交通管理處罰條例
    第35條第4項、第67條第2項，裁處異議人6萬元罰鍰，及3年
    內不得重新考領駕駛執照之處分，核無違誤。從而，本件異
    議人所提異議為無理由，應予駁回。
據上論結，依道路交通事件處理辦法第18條，裁定如主文。
中    華    民    國   100    年    5     月    23    日
                              交通法庭法  官  莊書雯
上正本證明與原本無異。
如不服本裁定，應於裁定送達後5日內向本院提出抗告狀。
                                      書記官  葉宜玲
中    華    民    國  100    年    5    月    23    日